臺灣高等法院民事裁定　　　　　　　　　 96年度抗字第552號
抗　告　人　乙○○
　　　　　　甲○○○
　　　　　　丙○○
上列抗告人因與相對人臺灣中小企業銀行股份有限公司等間訴訟
救助事件，對於中華民國96年3 月22日臺灣板橋地方法院96年度
救字第29號所為裁定提起抗告，本院裁定如下：
    主      文
抗告駁回。
抗告費用由抗告人連帶負擔。
    理      由
一、原裁定意旨略以：「聲請人（即本件之抗告人）聲請訴訟救
    助，僅稱其經濟狀況不佳，無力繳納裁判費，請求減免或分
    期繳納，惟聲請人並未提出能及時調查之證據，以釋明其無
    資力之事實，其聲請即無從准許。」等語。
二、抗告意旨略以：「抗告人經濟狀況不佳，無力繳納裁判費，
    請求減免或分期繳納，並提出行政執行處欠稅通知以資證明
    ，爰求廢棄原裁定，准予訴訟救助。」等語。
三、按民事訴訟法第一百零七條第一項規定：「當事人無資力支
    出訴訟費用者，法院應依聲請，以裁定准予訴訟救助。但顯
    無勝訴之望者，不在此限。」此項請求救助之事由，依同法
    第一百零九條第二項、第二百八十四條之規定，應提出可使
    法院信其主張為真實之一切證據以釋明之。而所謂無資力，
    係指窘於生活，且缺乏經濟信用者而言（參見最高法院二十
    六年滬抗字第三四號、四十三年台抗字第一五二號判例）。
四、查抗告人雖提出行政執行處欠稅通知，惟抗告人是否欠稅、
    欠稅金額多寡與其是否為無資力之人，應無關連，不足釋明
    抗告人所主張目前無資力支出訴訟費用之事實。況本院依職
    權由線上查詢抗告人之九十四年至九十年度財產資料，由稅
    務電子閘門財產所得調件明細表顯示，抗告人乙○○九十四
    年度財產有所得二十六萬零三百六十八元、財產資料共二十
    八筆，財產總額為新台幣（下同）五千八百七十五萬一千五
    百八十元，九十三年度至九十年度財產總額均為五千八百七
    十五萬一千五百八十元；抗告人甲○○○九十四年度財產有
    所得二十一萬六千元、財產資料共二十八筆，財產總額為五
    千一百三十三萬六千零八十七元，九十三年度至九十年度財
    產總額均為五千一百三十三萬六千零八十七元；抗告人丙○
    ○九十四年度財產有所得一百零七萬五千八百十五元、財產
    資料共四筆，財產總額為一百六十七萬六千三百五十元，九
    十三年度至九十年度財產總額均為一百六十七萬六千三百五
    十元。抗告人既有如上述之財產，足見抗告人並無「窘於生
    活，且缺乏經濟信用」之情事，依上述判例意旨，其聲請即
    屬無從准許。原裁定駁回抗告人之聲請，於法並無不合，抗
    告意旨指摘原裁定不當，求予廢棄，為無理由，應予駁回。
五、據上論結，本件抗告為無理由，爰裁定如主文。
中　　華　　民　　國　　96　　年　　4 　　月　　26　　日
                    民事第十二庭
                        審判長法　官　張宗權
　　  　　　　　　　　　　　　法　官　王麗莉
　　　　　　　　　　　　　　  法　官　蕭艿菁
正本係照原本作成。
本裁定除以適用法規顯有錯誤為理由，並經本院許可外，不得再
抗告。如提起再抗告，應於收受後10日內委任律師為訴訟代理人
向本院提出再抗告狀。並繳納再抗告費新台幣１千元。
中　　華　　民　　國　　96　　年　　4 　　月　　26　　日
　　　　　　　　　　　　　　　書記官　王秀雲
